【裁判字號】    97,抗,1050
【裁判日期】    970626
【裁判案由】    聲明異議
【裁判全文】
臺灣高等法院民事裁定                  97年度抗字第1050號
抗  告  人  大眾國際租賃股份有限公司
法定代理人  甲○○
抗告人與相對人連安電子股份有限公司間，因取回機器強制執行
事件，就司法事務官駁回退還執行費之聲請，聲明異議，對於中
華民國97年5月20日臺灣桃園地方法院97年度事聲字第6號所為裁
定，提起抗告，本院裁定如下：
    主  文
抗告駁回。
抗告程序費用由抗告人負擔。
    理  由
一、按：強制執行程序，除本法有規定外，準用民事訴訟法之規
    定，強制執行法第30條之 1定有明文；所謂準用，須視各個
    執行程序之性質，與民事訴訟法之規定相近者，始有準用之
    餘地；查強制執行程序係實現私權之程序，與確定私權之民
    事訴訟程序有所不同，繳納執行費係聲請強制執行必備程序
    ，與繳納裁判費為民事訴訟法規定起訴之必備程序，固有同
    其性質，惟民事訴訟法第83條第 1項規定，乃為鼓勵當事人
    撤回無益或不必要之訴訟，減省法院之勞費，並達止訟息爭
    之目的，且其聲請退還裁判費三分之二，係於訴訟程序終結
    後之行為，非訴訟程序之訴訟行為，故民事訴訟法第83條第
    1 項後段得聲請退還裁判費之規定，於強制執行法無準用之
    餘地。至於強制執行法第28條之2第5項雖亦有：「關於強制
    執行費用，本法未規定者，準用民事訴訟費用有關之規定。
    」之規定，揆其立法意旨，無非以民事訴訟文書之影印費、
    攝影費、抄錄費、翻譯費、證人、鑑定人之日費、旅費、運
    送費、登報費等之規定，在執行程序中，類多能適用，而為
    增列準用之規定，自亦不得以強制執行法第28條之2第5項之
    規定，而認執行費得準用民事訴訟法第83條第 1項後段之規
    定。
二、本件抗告人於民國(以下同)97年 2月25日具狀聲請原法院強
    制執行取回相對人占有之成型機等，並依法繳納執行費，經
    原法院以97年度司執字第 10998號受理在案；97年3月6日具
    狀聲請撤回強制執行，並請求退還所繳執行費三分之二，依
    前述說明，抗告人聲請退還所繳執行費三分之二，於法尚非
    有據，原法院司法事務官駁回其聲請，經核於法尚無不當，
    抗告人對之聲明異議，自非有理由，原法院裁定駁回其聲明
    ，核無違誤；抗告意旨仍持陳詞，任意指摘原法院之裁定不
    當，求予廢棄，為無理由，應予駁回。
三、據上論結，本件抗告為無理由，爰依強制執行法第30條之 1
    、民事訴訟法第495條之1第1項、第449條第 1項、第95條、
    第78條之規定，裁定如主文。
中    華    民    國    97    年    6     月    26    日
                    民事第五庭
                        審判長法  官  魏麗娟
                              法  官  梁宏哲
                              法  官  陳博享
正本係照原本作成。
不得抗告。
中    華    民    國    97    年    6     月    30    日
                              書記官  鄭靜如


司法院資訊處製作；財團法人民間司法改革基金會備份。
